【裁判字號】    97,訴,402
【裁判日期】    970630
【裁判案由】    違反毒品危害防制條例
【裁判全文】
臺灣嘉義地方法院刑事判決               97年度訴字第402號
公  訴  人  臺灣嘉義地方法院檢察署檢察官
被      告  甲○○
                    （現另案
上列被告因違反毒品危害防制條例案件，經檢察官提起公訴（九
十七年度毒偵字第六四五號、第六七五號），被告於準備程序中
就被訴事實為有罪之陳述，經本院合議庭裁定由受命法官改依簡
式審判程序審理，判決如下：
    主  文
甲○○施用第一級毒品，累犯，處有期徒刑拾月，扣案注射針筒
貳支均沒收；又施用第二級毒品，累犯，處有期徒刑伍月；又施
用第一級毒品，累犯，處有期徒刑壹年，扣案海洛因壹包（驗餘
淨重零點零肆壹陸公克）沒收銷燬之，上開毒品外包裝袋壹個沒
收。應執行有期徒刑貳年，扣案海洛因壹包（驗餘淨重零點零肆
壹陸公克）沒收銷燬之，上開毒品外包裝袋壹個、注射針筒貳支
均沒收。
    事  實
一、甲○○前於民國九十五年間因施用毒品案件，經本院以九十
    五年度毒聲字第二六二號裁定送觀察、勒戒，認無繼續施用
    毒品之傾向，於九十五年九月二十五日執行完畢，翌日釋放
    。又因竊盜案件，經本院以九十五年度嘉簡字第一０五三號
    、九十五年度嘉簡字第一一六九號判決，分別判處有期徒刑
    三月、三月、六月確定，另因恐嚇、詐欺案件，經本院以九
    十五年度嘉簡字第一四六七號、九十五年度嘉簡字第一六九
    九號判決，分別判處有期徒刑四月、三月確定，上揭各罪定
    應執行有期徒刑一年三月確定，嗣經減為應執行有期徒刑七
    月十五日，於九十六年七月十六日執行完畢出監。詎仍不知
    悔改，於上揭觀察勒戒執行完畢釋放後五年內，分別為下列
    行為：
  (一)於九十七年三月十七日某時，基於施用第一級毒品海洛因之
    犯意，在其嘉義縣竹崎鄉昇平村頂埔七五之一號住處內，以
    注射針筒內放置第一級毒品海洛因加水稀釋後注射之方式，
    施用第一級毒品海洛因一次；另基於施用第二級毒品甲基安
    非他命之犯意，於同年三月十六日某時，在其上開住所內，
    以將第二級毒品甲基安非他命放入玻璃球內，以火燒烤吸食
    甲基安非他命煙霧之方式，施用第二級毒品甲基安非他命一
    次。嗣於九十七年三月十八日上午九時許，為警持搜索票在
    上址執行搜索，扣得甲○○所有注射針筒二支，並得甲○○
    同意後採尿送驗，其尿液檢驗結果呈嗎啡及甲基安非他命陽
    性反應，始悉上情。
  (二)又另基於同時施用第一級毒品海洛因及第二級毒品甲基安非
    他命之犯意，於九十七年四月十五日中午十二時許，在上揭
    住處，以將海洛因及甲基安非他命二種毒品同時混合加水稀
    釋注射之方式，施用上揭海洛因及甲基安非他命一次。嗣於
    九十七年四月十九日下午四時三十五分許，在嘉義縣竹崎鄉
    ○○村○○路與鹿山路交岔路口為警查獲，當場扣得海洛因
    一包（驗餘淨重０點０四一六公克），並得甲○○同意後採
    尿送驗，其尿液檢驗結果呈嗎啡及甲基安非他命陽性反應，
    而悉上情。
二、案經嘉義縣警察局中埔分局及嘉義市警察局第二分局報告臺
    灣嘉義地方法院檢察署檢察官偵查起訴。
    理  由
一、本件係經被告甲○○於準備程序當庭表示認罪，而經本院裁
    定以簡式審判程序加以審理，則依據刑事訴訟法第二百七十
    三條之二、同法第一百五十九條第二項之規定，不適用傳聞
    法則有關限制證據能力之相關規定，合先敘明。
二、訊據被告甲○○對於上開犯罪事實均坦承不諱，佐以被告於
    九十七年三月十八日上午十時四十分許、同年四月十九日下
    午五時四十五分許，經警得其同意採尿送驗，其結果分別呈
    (一)嗎啡陽性（按施用海洛因後，經人體之水解代謝作用，會
    呈嗎啡陽性反應）及甲基安非他命陽性反應；(二)嗎啡陽性及
    甲基安非他命陽性反應等情，有正修科技大學超微量研究科
    技中心檢驗報告（檢體編號為：中C19 號）、高雄市立凱旋
    醫院濫用藥物尿液檢驗報告（檢體編號為：2A970403號）、
    搜索票、搜索同意書各一份、代號與真實姓名對照表、搜索
    扣押筆錄、扣押物品目錄表、扣押物品收據各二份，以及毒
    品照片四幀、被告手部注射痕跡及注射針筒照片四幀在卷可
    佐，且扣案疑似海洛因之白粉一包，經送鑑定結果確含有海
    洛因成分，其中海洛因驗餘淨重０點０四一六公克，此有行
    政院衛生署草屯療養院草療字第0970004540號鑑定書一份在
    卷足憑，復有注射針筒二支、海洛因一包分別扣案可資佐證
    ，是上開補強證據，已足資擔保被告前述自白之真實性，核
    與事實相合，可信為真實。此外，被告前因施用毒品案件，
    經本院以九十五年度毒聲字第二六二號裁定送觀察、勒戒，
    認無繼續施用毒品之傾向，於九十五年九月二十五日執行完
    畢，翌日釋放等情，有臺灣嘉義地方法院檢察署刑案資料查
    註紀錄表及臺灣高等法院被告前案紀錄表各乙份附卷可憑。
    是被告施用毒品經觀察勒戒執行完畢釋放後，五年內再犯施
    用第一級、第二級毒品之犯行，堪以認定，應依法論科。
三、查海洛因、甲基安非他命分別為毒品危害防制條例所定之第
    一級、第二級毒品。故核被告所為，係犯毒品危害防制條例
    第十條第一項之施用第一級毒品罪及同條例第十條第二項之
    施用第二級毒品罪；其施用前持有海洛因、甲基安非他命之
    低度行為，為施用之高度行為所吸收，均不另論罪。再按「
    依藥理作用分類海洛因係中樞神經抑制劑，安非他命類毒品
    屬中樞神經興奮劑，二者藥理作用機轉不同，惟毒品施用者
    可視其習性，混用任何毒品。在國外，把抑制作用的海洛因
    和興奮作用的古柯鹼混合施用，就通稱為快速球，據說刺激
    性相當厲害。本局處理獲案毒品檢驗案例中，亦不乏同時混
    有海洛因及甲基安非他命之檢品」，此參諸法務部調查局調
    科壹字第０九二六二六一三三一００號、九十三年七月十二
    日調科壹字第０九三００二六二五五０號函釋可明。查被告
    於上揭事實一(二)時地，同時將第一級毒品海洛因及第二級毒
    品甲基安非他命混合後，以加水稀釋後注射方式施用等情，
    業據被告於本院審理時供明在案，此外，亦無被告將上揭二
    種毒品分別施用之證據。準此，被告就事實一(二)部分，係以
    一施用行為，同時觸犯毒品危害防制條例第十條第一項、第
    二項之罪，為想像競合犯，應依刑法第五十五條前段之規定
    ，從一重之毒品危害防制條例第十條第一項之施用第一級毒
    品罪處斷，公訴意旨認被告所犯二罪，應分論併罰，容有未
    洽。故被告事實一(一)所犯上開施用第一級毒品一罪、施用第
    二級毒品一罪，以及事實一(二)施用第一級毒品一罪之犯行，
    其犯意各別，行為互殊，應分論併罰。再被告前因竊盜案件
    ，經本院以九十五年度嘉簡字第一０五三號、九十五年度嘉
    簡字第一一六九號判決，分別判處有期徒刑三月、三月、六
    月確定，另因恐嚇、詐欺案件，經本院以九十五年度嘉簡字
    第一四六七號、九十五年度嘉簡字第一六九九號判決，分別
    判處有期徒刑四月、三月確定，上揭各罪定應執行有期徒刑
    一年三月確定，嗣經減為應執行有期徒刑七月十五日，於九
    十六年七月十六日執行完畢出監等情，有前述臺灣嘉義地方
    法院檢察署刑案資料查註紀錄表、臺灣高等法院被告前案紀
    錄表各一份附卷可按，其於有期徒刑之執行完畢五年以內，
    故意再犯本案有期徒刑以上之罪，均屬累犯，應依刑法第四
    十七條第一項規定，分別加重其刑。爰審酌被告高中肄業之
    智識程度，前曾因施用毒品經觀察勒戒程序，竟未思悔改，
    顯然缺乏禁絕毒害決心，其分開施用二種毒品以及同時混用
    二種毒品之犯罪惡性及嚴重性，以及施用毒品犯行係屬戕害
    自身健康之行為，尚未危害他人，且被告於本院審理中坦承
    犯行，態度尚稱良好等一切情狀，分別量處如主文所示之刑
    ，並定其應執行之刑，以資懲儆。
四、扣案注射針筒二支，為被告施打海洛因所用，為被告所有，
    供本件九十七年三月十七日某時施用第一級毒品海洛因所用
    之物，業據被告供陳在卷，應依刑法第三十八條第一項第二
    款規定，宣告沒收；扣案之海洛因一小包（驗餘淨重０點０
    四一六公克），應依毒品危害防制條例第十八條第一項前段
    規定沒收銷燬之；又上開毒品外包裝袋一個，係被告所有，
    用於包裹第一級毒品，防其裸露、逸出、潮濕，便於持有藉
    以於九十七年四月十五日該次施用海洛因所用，亦經被告供
    述明確，為被告施用第一級毒品所用之物，亦應依刑法第三
    十八條第一項第二款規定，宣告沒收之，上揭各物並依主從
    相隨之法理，於各罪主文項下諭知沒收、沒收銷燬。
據上論斷，應依刑事訴訟法第二百七十三條之一第一項、第二百
九十九條第一項前段，毒品危害防制條例第十條第一項、第二項
、第十八條第一項前段，刑法第十一條前段、第四十七條第一項
、第五十五條、第五十一條第五款、第三十八條第一項第二款，
判決如主文。
本案經檢察官蔡彥守到庭執行職務。
中    華    民    國    97    年    6     月    30    日
                  刑事第一庭    法  官  黃琴媛
上列正本證明與原本無異。
如不服本判決，應於判決送達後十日內向本院提出上訴狀，上訴
書狀依法應敘述具體理由，如未敘述具體理由者，應於上訴期間
屆滿後二十日內補提理由書於本院（均應附繕本）。
中    華    民    國    97    年    6     月    30    日
                                書記官  李彩娥
附錄本判決論罪法條：
毒品危害防制條例第10條
施用第一級毒品者，處6 月以上5 年以下有期徒刑。
施用第二級毒品者，處3 年以下有期徒刑。


司法院資訊處製作；財團法人民間司法改革基金會備份。
